# 求助陈版，关于应收应付直接抵消问题

提问人：亥水 时间：2020-05-17 17:09:00
即为供应商，又为客户，期末同时存在应收应付，是否可用直接进行对冲（款项性质均为货款）？还是需要满足一定的条件才能够进行对冲处理？

回答人：chenyiwei
此问题已有很多讨论，需对照《企业会计准则第 37 号——金融工具列报》第五章所规定的金融资产、金融负债抵销列报条件判断。关键是要有现时可执行的法定抵销结算权利（单方面权利），且打算行使该项权利。一般如果无抵销结算安排或协议，是不可能满足该条件的。